---
title: "Homework01"
author: "JongCheolLee"
date: "2024-09-30"
output:
  html_document:
    df_print: paged
  pdf_document:
    latex_engine: xelatex
#mainfont: Nanum
---

## Data

```{r}
library(MASS)
data(Boston)
```

```{r}
head(Boston)
```

```{r, eval=F, echo=F}
?Boston
```

```{r}
y <- Boston[, 1]
x <- Boston[, -c(1,4,9)]
x <- as.matrix(scale(x))
```

* 506 observations with 14 variables
* **crim**: response variable (11 variables are scaled  predictors)

```{r}
dim(x)
```

```{r}
length(y)
```

```{r}
class(x)
```

```{r}
colnames(x)
```

#### Housing Values in Suburbs of Boston
* **crim**: 마을별 1인당 범죄율.
* **zn**: 25,000 평방 피트 이상의 주거용 토지 비율.
* **indus**: 마을별 비소매업 상업 지역의 비율.
* **nox**: 대기 중 산화질소 농도(10백만분율).
* **rm**: 주택당 평균 방 개수.
* **age**: 1940년 이전에 건설된 자가 거주 주택 비율.
* **dis**: 보스턴의 5개 고용 센터까지의 가중 평균 거리.
* **tax**: 10,000달러당 재산세율.
* **ptratio**: 마을별 학생-교사 비율.
* **black**: 1000(Bk−0.63)^2 여기서 Bk는 마을별 흑인 인구 비율.
* **lstat**: 저소득층 인구 비율(백분율).
* **medv**: 자가 소유 주택의 중위값(단위: 1,000달러).

#### Goal  
**Boston의 각 마을의 1인당 범죄율 예측**

```{r}
apply(x, 2, function(t) sum(is.na(t)))
```

```{r}
head(x, 3)
```

## Question 1.

```{r, echo=F, eval=F}
##### test chunk
x0 <- x[1,]
x0

train <- x[-1,]
dim(train)

a <- matrix(rep(seq(10, 50, 10), 5), 5, 5, byrow = T)
b <- matrix(rep(seq(1,5,1),5), nrow=5, byrow=T)
a-b

dif <- apply(abs(train-matrix(rep(x0, nrow(train)), nrow=nrow(train), byrow=T)), 1, sum)
dif <- as.numeric(dif)

sort(dif)
close_dif <- order(dif, decreasing = F)[1:10]+1
dif[177]
train[177,] == x[178,]
y[close_dif]

dif2 <- apply((train-matrix(rep(x0, nrow(train)), nrow=nrow(train), byrow=T))^2, 1, sum)
sqrt(dif2)
```

```{r}
test <- x[1,]
train <- x[-1,]

te <- 1
tran <- (1:nrow(x))[-te]

dist_1 <- function(train, test) {
  diff <- train - matrix(rep(test, nrow(train)),
                         nrow=nrow(train), byrow=T)
  dists <- apply(abs(diff), 1, sum)
  dists <- as.numeric(dists)
  return(dists)
}
```

```{r}
dist_2 <- function(train, test) {
  diff <- train - matrix(rep(test, nrow(train)),
                         nrow=nrow(train), byrow=T)
  dists <- sqrt(apply(diff^2, 1, sum))
  dists <- as.numeric(dists)
  return(dists)
}
```

```{r}
dist_3 <- function(train, test) {
  diff <- train - matrix(rep(test, nrow(train)),
                         nrow=nrow(train), byrow=T)
  numer <- abs(diff)
  denom <- abs(train) + abs(matrix(rep(test, nrow(train)),
                                   nrow=nrow(train), byrow=T))
  dists <- apply((numer/denom), 1, sum)
  dists <- as.numeric(dists)
  return(dists)
}
```

```{r}
fhat <- function(dist_func, train, test, target, K) {
  dist_vector <- dist_func(train, test)
  closest_K <- order(dist_vector,
                      decreasing = F)[1:K]
  fhat <- mean(target[closest_K])
  return(fhat)
}

fhat_1 <- fhat(dist_func=dist_1,
               train=train,
               test=test,
               target=y[tran],
               K=10)
fhat_2 <- fhat(dist_func=dist_2,
               train=train,
               test=test,
               target=y[tran],
               K=10)
fhat_3 <- fhat(dist_func=dist_3,
               train=train,
               test=test,
               target=y[tran],
               K=10)

data.frame(l=1:3,fhat=c(fhat_1, fhat_2, fhat_3))
# [1] 0.115894 0.201866 0.074659
```

## Question 2.

```{r, echo=F, eval=F}
### test chunk
set.seed(12345)
tran <- sample(nrow(x), 400) # Randomly selected 400 samples
te <- c(1:500)[-tran]

train <- x[tran,]
testset <- x[-tran,]
y_te <- y[te]

test <- testset[100,]
fhat(dist_1, y[tran], K=1)
```


```{r}
set.seed(12345)
tran <- sample(nrow(x), 400) # Randomly selected 400 samples
te <- c(1:nrow(x))[-tran]

PE <- function(x, y) {
  train <- x[tran,]
  testset <- x[-tran,]
  y_te <- y[te]
  
  K_list <- seq(1,100)
  
  f1_mat <- matrix(0, nrow=nrow(testset), ncol=100)
  f2_mat <- matrix(0, nrow=nrow(testset), ncol=100)
  f3_mat <- matrix(0, nrow=nrow(testset), ncol=100)
  
  for (i in 1:nrow(testset)) {
    test <- testset[i,]
    y_i <- y_te[i]
    for (k in K_list) {
      fhat_1 <- fhat(dist_1, train, test, y[tran], K=k)
      fhat_2 <- fhat(dist_2, train, test, y[tran], K=k)
      fhat_3 <- fhat(dist_3, train, test, y[tran], K=k)
      f1_mat[i,k] <- (y_i - fhat_1)^2
      f2_mat[i,k] <- (y_i - fhat_2)^2
      f3_mat[i,k] <- (y_i - fhat_3)^2
    }
  }
  
  PE1 <- apply(f1_mat, 2, function(t) sqrt(mean(t)))
  PE2 <- apply(f2_mat, 2, function(t) sqrt(mean(t)))
  PE3 <- apply(f3_mat, 2, function(t) sqrt(mean(t)))
  
#  plot(PE1, type="l")
#  lines(PE2, col="blue")
#  lines(PE3, col="red")
  
  result_df <- data.frame(K_opt=c(which.min(PE1),
                                  which.min(PE2),
                                  which.min(PE3)),
                          PE_value=c(min(PE1),
                                     min(PE2),
                                     min(PE3)))
  
  return(list(result_df, cbind(PE1, PE2, PE3)))
}


res2 <- PE(x,y)

plot(res2[[2]][,1], type="l")
lines(res2[[2]][,2], col="blue")
lines(res2[[2]][,3], col="red")

res2[[1]]
```

## Question 3.

```{r}
set.seed(1234)
foldID <- sample(rep(1:10, length=nrow(x)))

CVE <- function(x, y){
  for (id in 1:10) {
    res_mat <- matrix(0, nrow=100, ncol=3)
    
    train <- x[foldID!=id,]
    testset <- x[foldID==id,]
    y_te <- y[foldID==id]
    
    K_list <- 1:100
    
    f1_mat <- matrix(0, nrow=nrow(testset), ncol=100)
    f2_mat <- matrix(0, nrow=nrow(testset), ncol=100)
    f3_mat <- matrix(0, nrow=nrow(testset), ncol=100)
    
    for (i in 1:nrow(testset)) {
      test <- testset[i,]
      y_i <- y_te[i]
      for (k in K_list) {
        fhat_1 <- fhat(dist_1, train, test, y[foldID!=id], K=k)
        fhat_2 <- fhat(dist_2, train, test, y[foldID!=id], K=k)
        fhat_3 <- fhat(dist_3, train, test, y[foldID!=id], K=k)
        f1_mat[i,k] <- (y_i - fhat_1)^2
        f2_mat[i,k] <- (y_i - fhat_2)^2
        f3_mat[i,k] <- (y_i - fhat_3)^2
      }
    }
    mkPE1 <- apply(f1_mat, 2, sum)
    mkPE2 <- apply(f2_mat, 2, sum)
    mkPE3 <- apply(f3_mat, 2, sum)
    
    res_mat <- res_mat + cbind(mkPE1, mkPE2, mkPE3)
  }
  
  CVE_mat <- sqrt(res_mat/506)
  
#  plot(CVE_mat[,1], type="l")
#  lines(CVE_mat[,2], col="blue")
#  lines(CVE_mat[,3], col="red")
  
  K_opt <- apply(CVE_mat, 2, which.min)
  CVE_value <- apply(CVE_mat, 2, min)
  
  result_df <- data.frame(K_opt=c(K_opt[1],
                                  K_opt[2],
                                  K_opt[3]),
                          CVE_value=c(CVE_value[1],
                                     CVE_value[2],
                                     CVE_value[3]))
  rownames(result_df) = c("1","2","3")
  
  return(list(result_df, CVE_mat))
}

res3 <- CVE(x,y)

plot(res3[[2]][,3], type="l", col="red")
lines(res3[[2]][,2], col="blue")
lines(res3[[2]][,1])

res3[[1]]
```

## Question 4.

```{r}
ghat <- function(dist_func, train, test, target, K) {
  dist_vector <- dist_func(train, test)
  closest_K <- order(dist_vector,
                      decreasing = F)[1:K]
  ghat <- median(target[closest_K])
  return(ghat)
}

set.seed(1234)
foldID <- sample(rep(1:10, length=nrow(x)))

CVE_g <- function(x, y){
  for (id in 1:10) {
    res_mat <- matrix(0, nrow=100, ncol=3)
    
    train <- x[foldID!=id,]
    testset <- x[foldID==id,]
    y_te <- y[foldID==id]
    
    K_list <- 1:100
    
    g1_mat <- matrix(0, nrow=nrow(testset), ncol=100)
    g2_mat <- matrix(0, nrow=nrow(testset), ncol=100)
    g3_mat <- matrix(0, nrow=nrow(testset), ncol=100)
    
    for (i in 1:nrow(testset)) {
      test <- testset[i,]
      y_i <- y_te[i]
      for (k in K_list) {
        ghat_1 <- ghat(dist_1, train, test, y[foldID!=id], K=k)
        ghat_2 <- ghat(dist_2, train, test, y[foldID!=id], K=k)
        ghat_3 <- ghat(dist_3, train, test, y[foldID!=id], K=k)
        g1_mat[i,k] <- (y_i - ghat_1)^2
        g2_mat[i,k] <- (y_i - ghat_2)^2
        g3_mat[i,k] <- (y_i - ghat_3)^2
      }
    }
    mkPE1 <- apply(g1_mat, 2, sum)
    mkPE2 <- apply(g2_mat, 2, sum)
    mkPE3 <- apply(g3_mat, 2, sum)
    
    res_mat <- res_mat + cbind(mkPE1, mkPE2, mkPE3)
  }
  
  CVE_mat <- sqrt(res_mat/506)
  
#  plot(CVE_mat[,1], type="l")
#  lines(CVE_mat[,2], col="blue")
#  lines(CVE_mat[,3], col="red")
  
  K_opt <- apply(CVE_mat, 2, which.min)
  CVE_value <- apply(CVE_mat, 2, min)
  
  result_df <- data.frame(K_opt=c(K_opt[1],
                                  K_opt[2],
                                  K_opt[3]),
                          CVE_value=c(CVE_value[1],
                                     CVE_value[2],
                                     CVE_value[3]))
  rownames(result_df) <- 1:3
  
  return(list(result_df, CVE_mat))
}

res4 <- CVE_g(x,y)

plot(res4[[2]][,3], type="l", col="red")
lines(res4[[2]][,2], col="blue")
lines(res4[[2]][,1])

res4[[1]]
```

## Question 5.

```{r}
hhat <- function(dist_func, train, test, target, K) {
  dist_vector <- dist_func(train, test)
  closest_K <- order(dist_vector,
                      decreasing = F)[1:K]
  
  min_dist <- min(dist_vector)
  
  delta <- exp(-(dist_vector[closest_K] - min_dist)^2)
  D_lk <- sum(delta)
  
  hhat <- sum(delta*target[closest_K])/(D_lk)
  return(hhat)
}

set.seed(1234)
foldID <- sample(rep(1:10, length=nrow(x)))

CVE_h <- function(x, y){
  for (id in 1:10) {
    res_mat <- matrix(0, nrow=100, ncol=3)
    
    train <- x[foldID!=id,]
    testset <- x[foldID==id,]
    y_te <- y[foldID==id]
    
    K_list <- 1:100
    
    h1_mat <- matrix(0, nrow=nrow(testset), ncol=100)
    h2_mat <- matrix(0, nrow=nrow(testset), ncol=100)
    h3_mat <- matrix(0, nrow=nrow(testset), ncol=100)
    
    for (i in 1:nrow(testset)) {
      test <- testset[i,]
      y_i <- y_te[i]
      for (k in K_list) {
        hhat_1 <- hhat(dist_1, train, test, y[foldID!=id], K=k)
        hhat_2 <- hhat(dist_2, train, test, y[foldID!=id], K=k)
        hhat_3 <- hhat(dist_3, train, test, y[foldID!=id], K=k)
        h1_mat[i,k] <- (y_i - hhat_1)^2
        h2_mat[i,k] <- (y_i - hhat_2)^2
        h3_mat[i,k] <- (y_i - hhat_3)^2
      }
    }
    mkPE1 <- apply(h1_mat, 2, sum)
    mkPE2 <- apply(h2_mat, 2, sum)
    mkPE3 <- apply(h3_mat, 2, sum)
    
    res_mat <- res_mat + cbind(mkPE1, mkPE2, mkPE3)
  }
  
  CVE_mat <- sqrt(res_mat/506)
  
#  plot(CVE_mat[,1], type="l")
#  lines(CVE_mat[,2], col="blue")
#  lines(CVE_mat[,3], col="red")
  
  K_opt <- apply(CVE_mat, 2, which.min)
  CVE_value <- apply(CVE_mat, 2, min)
  
  result_df <- data.frame(K_opt=c(K_opt[1],
                                  K_opt[2],
                                  K_opt[3]),
                          CVE_value=c(CVE_value[1],
                                     CVE_value[2],
                                     CVE_value[3]))
  rownames(result_df) <- 1:3
  
  return(list(result_df, CVE_mat))
}

res5 <- CVE_h(x,y)

plot(res5[[2]][,3], type="l", col="red")
lines(res5[[2]][,2], col="blue")
lines(res5[[2]][,1])

res5[[1]]
```



